臺灣新北地方法院刑事判決
111年度簡上字第215號
上  訴  人  
被      告  陳國慶




上列上訴人即被告因竊盜案件，不服本院中華民國111年1月19日
111年度簡字第142號第一審判決（聲請簡易判決處刑案號：臺灣
新北地方檢察署110年度偵字第22338號），提起上訴，本院管轄
之第二審合議庭判決如下：
    主  文
原判決撤銷。
陳國慶竊盜，累犯，處有期徒刑參月，如易科罰金，以新臺幣壹
仟元折算壹日。
    事  實
一、陳國慶為瘖啞人士，前㈠因施用毒品案件，經臺灣桃園地方
    法院101年度審易字第352號判決判處有期徒刑6月確定；㈡因
    竊盜案件，經本院101年度簡字第681號判決判處有期徒刑4
    月確定；㈢因施用毒品案件，經本院101年度簡字第2564號判
    決判處有期徒刑6月確定；㈣因竊盜案件，經本院101年度簡
    字第7570號判決判處有期徒刑3月確定；㈤因竊盜案件，經本
    院101年度簡字第5071號判決判處有期徒刑6月（共3罪），
    應執行有期徒刑1年4月確定；㈥因竊盜案件，經本院101年度
    簡字第6417號判決判處有期徒刑4月、4月、3月、2月，應執
    行有期徒刑8月確定；㈦因施用毒品案件，經本院101年度易
    字第2343號判決判處有期徒刑4月確定；㈧因竊盜案件，經本
    院102年度易字第574號判決判處有期徒刑4月確定，上開㈠至
    ㈧所示之罪刑，嗣經本院102年度聲字第3078號裁定應執行有
    期徒刑3年10月確定，於民國104年5月18日假釋出監並付保
    護管束，嗣假釋經撤銷，應執行殘刑9月9日，於106年8月4
    日執行完畢。詎猶不知悔改，竟意圖為自己不法之所有，基
    於竊盜之犯意，於110年1月5日21時至110年1月8日18時15分
    前某時，在新北市○○區○○街000號停車場內，見柯朋政停放
    在該處之車牌號碼00-0000號自小客車(下稱本案汽車)車門
    未鎖，即進入車內，復持車內之鑰匙將車發動駛離，供己使
    用。嗣柯朋政於110年1月8日16時接獲陳國慶簡訊通知後，
    至新北市○○區00號越堤道路808380號燈桿對對面公務車停車
    格，發覺本案汽車停在該處，始悉上情。
二、案經本案汽車所有權人林志遠委由柯朋政訴由新北市政府警
    察局新莊分局報請臺灣新北地方法院檢察署檢察官偵查後聲
    請簡易判決處刑。
    理  由
 ㈠按被告以外之人於審判外之言詞或書面陳述，除法律有規定者
   外，不得作為證據；又被告以外之人於審判外之陳述，雖不
   符同法第159條之1至第159條之4之規定，而經當事人於審判
   程序同意作為證據，法院審酌該言詞陳述或書面陳述作成時
   之情況，認為適當者，亦得為證據；而當事人、代理人或辯
   護人於法院調查證據時，知有第159條第1項不得為證據之情
   形，而未於言詞辯論終結前聲明異議者，視為有前項之同意
   ，刑事訴訟法第159條第1項、第159條之5分別定有明文。查
   本判決所引用被告陳國慶以外之人於審判外所為陳述，雖均
   屬傳聞證據，然本件當事人對於本判決下列所引用之供述證
   據，迄至言詞辯論終結前均未聲明異議，本院審酌該等具有
   傳聞證據性質之證據製作時之情況，尚無違法不當及證明力
   明顯過低之瑕疵，應無不宜作為證據之情事，認以之作為本
   案之證據，應屬適當，依刑事訴訟法第159條之5之規定，認
   該等證據資料均有證據能力。
  ㈡至於本判決所引用之非供述證據部分，與本案待證事實均有
    關連性，亦無證據證明係實施刑事訴訟程序之公務員以不法
    方式所取得，依刑事訴訟法第158條之4之反面解釋，當有證
    據能力，復於本院審理時，提示並告以要旨，使當事人充分
    表示意見，自得為證據使用。
二、認定事實所憑之證據及理由：
　㈠上開犯罪事實，業據被告於本院審理中均坦承不諱（見本院
    卷第173頁），核與證人即被害人柯朋政於警詢中之證述情
    節相符（見110年度偵字第22338卷第9-11頁、第12-13頁）
　　，復有新北市政府警察局110年2月19日新北警鑑字第110032
    1455號鑑驗書、內政部警政署110年3月5日第0000000000號
    鑑定書、新北市政府警察局新莊分局刑案現場勘驗報告、尋
    獲現場照片各1份、新北市政府警察局車輛尋獲電腦輸入單
    、車籍資料在卷足憑（見同上偵查卷第15、16、20-25、26-
    34頁），足認被告前開任意性自白核與事實相符，堪以採信
    。
　㈡綜上所述，本案事證明確，被告前開犯行均堪以認定，應予
    依法論科。
三、論罪科刑：
  ㈠核被告所為，係犯刑法第320條第1項之竊盜罪。被告有如事
    實欄所載之論罪、科刑、及徒刑之執行情形，有台灣高等法
    院被告前案紀錄表1件在卷可稽，則其前受有期徒刑執行完
    畢後，於5年以內故意再犯本件有期徒刑以上之罪，為累犯
    ，審酌被告前已有多次相同之竊盜案件前科，並經執行完畢
    ，符合累犯者有其特別惡性及對刑罰反應力薄弱之立法理由
    ，又依本案情節，被告亦無須量處最低法定本刑之情形，依
    刑法第47條第1項累犯規定加重其刑，尚不悖司法院釋字第7
    75號解釋之意旨，爰依刑法第47條累犯之規定加重其刑，又
    被告為為瘖啞人並領有重度身心障礙證明，有身心障礙證明
    影本1份在卷可參，依刑法第20條規定減輕其刑，並依法先
    加後減之。　　
  ㈡撤銷改判之說明：
　　原審以竊盜犯行事證明確，予以論罪科刑，固非無見；惟被
    告於本院審理時坦承犯行，上訴意旨並表示願與告訴人和解
    ，當庭向告訴人林志遠及被害人柯朋政表示道歉，告訴人及
    被害人復到庭表示願意原諒被告，因車輛已老舊報廢，亦不
    要求被告賠償等語（見本院卷第173-174頁），原判決未及
    審酌此情，原審量刑之基礎已有變更。被告上訴請求減輕其
    刑，為有理由，自應由本院合議庭予以撤銷改判。　
　㈢爰以行為人之責任為基礎，審酌被告不思以正途獲取所需，
    除有如上述所載竊盜案件前科紀錄（構成累犯部分，不予重
    複作為量刑之評價事由）外，又於109年間因多件竊盜案件
    ，經法院判刑確定，有臺灣高等法院被告前案紀錄表1紙在
    卷可稽，尚不知悔改，猶為本案竊盜犯行，所為顯不足取，
    兼衡被告犯罪動機、目的(警詢時供稱代步用），手段，智
    識程度為國中畢業（依個人戶籍資料所載），自陳家庭經濟
    狀況為貧寒、業工，所竊取財物之價值，及坦承犯之犯後態
    度、告訴人願意原諒被告等一切情狀，量處如主文所示之刑
    ，並諭知易科罰金之折算標準，以資懲儆。　
  ㈣按刑法第38條之1第5項規定：「犯罪所得已實際合法發還被
    害人者，不予宣告沒收或追徵。」查被告就本案竊盜犯行之
    犯罪所得，業發還被害人，有新北市政府警察局車輛尋獲電
    腦輸入單1紙（見偵查卷第15頁）在卷可參，依刑法第38條
    之1第5項規定，毋庸諭知沒收。
據上論斷，應依第455條之1第1項、第3項、第369條第1項前段、
第364條、第299條第1項前段（依刑事判決精簡原則，僅記載程
序法條），判決如主文。
本案經檢察官楊婉鈺聲請以簡易判決處刑，檢察官黃明絹到庭執
行職務。
中　　華　　民　　國　　111 　年　　8 　　月　　25　　日
                  刑事第五庭    審判長法　官胡堅勤
　　　　　　　　　
　　　　　　　　　                    法  官賴昱志
　　　　　　　　　
　　　　　　　　　                    法  官王筱維
以上正本證明與原本無異
不得上訴
                                      書記官林蔚然
中　　華　　民　　國　　111 　年　　8 　　月　　12　　日
附錄本案論罪科刑法條全文：
中華民國刑法第320條
意圖為自己或第三人不法之所有，而竊取他人之動產者，為竊盜
罪，處5年以下有期徒刑、拘役或50萬元以下罰金。
意圖為自己或第三人不法之利益，而竊佔他人之不動產者，依前
項之規定處斷。
前二項之未遂犯罰之。